【裁判字號】    90,訴,40
【裁判日期】    900315
【裁判案由】    毒品危害防制條例
【裁判全文】
臺灣士林地方法院刑事判決                              九十年度訴字第四○號
    公  訴  人  臺灣士林地方法院檢察署檢察官
    被      告  甲○○
右列被告因違反毒品危害防制條例條例案件，經檢察官提起公訴（八十九年度偵字第
五一六一號），本院判決如左：
    主  文
甲○○連續施用第一級毒品，累犯，處有期徒刑拾月。
扣案之第一級毒品海洛因壹包（淨重零點零壹公克）沒收銷燬之；扣案之注射針筒參
支、塑膠袋參個沒收。
    事  實
一、甲○○有多次麻藥、煙毒前科，最近一次經台灣高等法院於民國八十三年八月十
    九日以八十三年度上訴字第四四三七號刑事判決判處有期徒刑四年六月，於八十
    七年九月十四日縮行期滿執行完畢。且前因施用第一級毒品案件，經本院裁定令
    入戒治處所強制戒治期滿後，由台灣士林地方法院檢察署檢察官於八十九年十月
    二日以八十九年戒偵字第一二四號不起訴處分確定。其猶不知悔改，明知海洛因
    為毒品危害防制條例第二條第二項第一款所列之第一級毒品，竟基於概括犯意，
    自上開不起訴處分確定後不詳日起至八十九年十二月二日上午止，在台北縣汐止
    市車站或公園之廁所等處施用海洛因多次。其先於八十九年十一月二十四日至台
    灣士林地方法院檢察署向檢察官承認施用海洛因（嗣又施用海洛因，不發生自首
    效力），並提出注射針筒二支、塑膠袋三個扣案。其另於八十九年十二月二日下
    午三時許，在台北市○○區○○路、大南路口為警查獲，扣得海洛因一包（驗後
    淨重○．○一公克）、注射針筒一支。
二、案經甲○○到案坦承施用海洛因及台北市政府警察局士林分局移送台灣士林地方
    法院檢察署檢察官聲請強制戒治並偵查起訴。
    理  由
一、
（一）右開犯罪事實，業經被告甲○○於警局初訊、偵查中及本院審理中均坦承不諱
      ；扣案白粉一包，經法務部調查局鑑定，認含有海洛因成分，有該局鑑定通知
      書一紙在卷可稽；而被告於八十九年十一月二十四日、同年十二月二日所採尿
      液，經送憲兵司令部刑事鑑識中心、台北市立療養院檢驗結果，發現確有嗎啡
      之陽性反應，有憲兵司令部刑事鑑識中心鑑驗通知書、台北市立療養院煙毒尿
      液檢驗報告書各一紙附卷可參；並有供施用海洛因用之注射針筒三支、供毒品
      包裝用之塑膠袋三個扣案可證，足認被告有施用海洛因之事實。
（二）被告前因施用第一級毒品案件，經本院裁定令入戒治處所強制戒治期滿後，由
      台灣士林地方法院檢察署檢察官於八十九年十月二日以八十九年戒偵字第一二
      四號不起訴處分確定，有檢察官透過電腦網路調取之該不起訴處分書及台灣高
      等法院檢察署刑案紀錄簡覆表各一份在卷足憑，足認其於五年內再犯毒品危害
      防制條例第十條第一項之罪。其經本院以八十九年度毒聲字第二二○五號裁定
      令入戒治處所施以強制戒治一年，亦有該裁定書附卷可證。
（三）綜上，被告施用海洛因之犯行，可以認定。
二、
（一）按海洛因為毒品危害防制條例第二條第二項第一款所列之第一級毒品。核被告
      施用海洛因之行為，係犯毒品危害防制條例第十條第一項施用第一級毒品罪。
      其施用海洛因前持有海洛因之低度行為為施用之高度行為所吸收，不另論罪。
（二）被告先後多次施用海洛因之犯行，時間緊接，方法相同，且觸犯構成要件相同
      之罪名，顯係基於概括犯意為之，應依連續犯規定論以一罪，並加重其刑。
（三）查被告曾受事實欄所示有期徒刑之執行，有台灣高等法院檢察署刑案紀錄簡覆
      表一份附卷足憑，其於受有期徒刑之執行完畢後，五年內再犯本件有期徒刑以
      上之刑之罪，為累犯，依刑法第四十七條之規定遞加重其刑。
（四）查被告雖於八十九年十一月二十四日犯罪發覺前主動向台灣士林地方法院檢察
      署檢察官自首其犯行，並表示願意接受裁判。然其於自首後，又基於概括之犯
      意，施用海洛因，經警察查獲，其自首前後之多次犯罪行為乃係基於同一概括
      犯意，而屬連續犯，為裁判上一罪。其自首後施用海洛因既為警發覺後查獲，
      其自首後之犯罪行為已非前開自首效力所及，全部行為即不生自首效力，不得
      依刑法第六十二條規定減輕其刑。
（五）爰審酌被告之素行、犯罪之動機、手段、所生危害及犯罪後坦承犯行態度良好
      等一切情狀，量處如主文所示之刑。
（六）扣案之海洛因係第一級毒品，不問屬於犯人與否，應依毒品危害防制條例第十
      八條第一項前段規定，宣告沒收銷燬之。至於扣案之注射針筒三支、塑膠袋三
      個，均非專供施用毒品所用之器具；係被告所有供犯罪所用之物，業據其供承
      在卷，爰依刑法第三十八條第一項第二款宣告沒收。
三、依刑事訴訟法第二百九十九條第一項前段、毒品危害防制條例第十條第一項、第
    十八條第一項前段、刑法第十一條、第五十六條、第四十七條、第三十八條第一
    項第二款，判決如主文。
本案經檢察官黃梅淑到庭執行職務。
中      華      民      國      九十      年      三      月    十五    日
                                   臺灣士林地方法院刑事第一庭
                                       法  官  劉  秉  鑫
右正本證明與原本無異。
如不服本判決應於送達後十日內向本院提出上訴狀。
                                       書記官  徐  基  典
中      華      民      國      九十      年      三      月    十九    日
附錄本案論罪科刑法條全文
毒品危害防制條例第十條第一項
施用第一級毒品者，處六月以上五年以下有期徒刑。
毒品危害防制條例第十八條第一項前段
查獲之毒品及專供製造或施用毒品之器具，不問屬於犯人與否，均沒收銷燬之。


司法院資訊處製作；財團法人民間司法改革基金會備份。
